【裁判字號】    99,審易,687
【裁判日期】    991115
【裁判案由】    違反毒品危害防制條例
【裁判全文】
臺灣新竹地方法院宣示判決筆錄        99年度審易字第687 號
公  訴  人  臺灣新竹地方法院檢察署檢察官
被      告  乙○○
指定辯護人  本院公設辯護人  甲○○
上列被告因違反毒品危害防制條例案件，經檢察官提起公訴（99
年度毒偵字第544 號、99年度偵字第6930號）後，聲請本院改依
協商程序而為判決，於中華民國99年11月15日下午4 時在本院刑
事第十一法庭宣示判決，出席職員如下：
                                      審判長法官  邱忠義
                                          書記官  吳美雲
                                          通  譯  邱立杰
法官起立朗讀判決主文、犯罪事實要旨、處罰條文，及告以上訴
限制、期間並提出上訴狀之法院，且諭知記載其內容：
一、主  文：
    乙○○施用第二級毒品，累犯，處有期徒刑陸月，如易科罰
    金，以新臺幣壹仟元折算壹日；扣案之甲基安非他命壹包（
    送驗淨重肆點壹捌捌伍公克，驗餘淨重肆點壹伍零零公克）
    ，沒收銷燬之。又持有第一級毒品，累犯，處有期徒刑月
    ，如易科罰金，以新臺幣壹仟元折算壹日；扣案之海洛因壹
    包（送驗淨重零點壹壹伍零公克，驗餘淨重零點壹壹零公
    克）及含有海洛因成分香煙壹支（送驗淨重零點柒柒伍零公
    克，驗餘淨重零點陸捌貳零公克），均沒收銷燬之。主刑部
    分應執行有期徒刑柒月，如易科罰金，以新臺幣壹仟元折算
    壹日。
二、犯罪事實要旨：
（一）乙○○前曾於民國96年3 月間，因違反毒品危害防制條例
      案件，經本院於96年9 月12日，以96年度竹簡字第1035號
      判決，判處有期徒刑5 月，減為有期徒刑2 月又15日，嗣
      於96年10月11日確定，於97年1 月24日入監執行，而於97
      年4 月7 日縮刑期滿執行完畢。
（二）施用毒品部分：
  １、乙○○前(1)於88年1 月間，因施用毒品案件，經本院以88
      年度毒聲字第97號裁定送觀察、勒戒，因認無繼續施用毒
      品傾向，於88年3 月24日出所執行完畢，嗣經臺灣新竹地
      方法院檢察署檢察官於88年3 月25日，以88年度偵字第19
      23號、88年度偵緝字第114 號為不起訴處分確定。(2)又於
      88年11月間，因施用毒品案件，經本院以88年度毒聲字第
      2302號裁定送觀察、勒戒，因認有繼續施用毒品傾向，再
      經本院以89年度毒聲字第402 號裁定，令入戒治處所施以
      強制戒治1 年，嗣其強制戒治執行滿3 月後，經戒治處所
      認無繼續戒治之必要，經本院以89年度毒聲字第1840號裁
      定停止戒治，於89年9 月2 日因停止其處分之出監，所餘
      戒治期間付保護管束，旋其停止戒治所餘戒治期間於90年
      2 月10日屆滿，因期滿未經撤銷，視為強制戒治期滿執行
      完畢；刑責部分，亦經本院以89年度訴字第110 號判決，
      分別判處有期徒刑8 月、8 月，並經定應執行刑為有期徒
      刑1 年確定，復經本院以90年度聲字第287 號裁定免除刑
      之執行。(3)又於91年5 月間，因施用毒品案件，經本院以
      91年度毒聲字第382 號裁定，令入戒治處所施以強制戒治
      1 年，嗣於92年10月2 日強制戒治處分執行完畢出所；刑
      責部分，亦經本院以91年度易第703 號判決，判處有期徒
      刑4 月確定。(4)又於91年12月間，因施用第一級毒品案件
      ，經本院以92年度訴字第120 號判決，判處有期徒刑8 月
      確定。
  ２、詎乙○○不知警惕，於前開強制戒治處分執行完畢釋放後
      ，「5 年內再犯」施用毒品案件，並經法院判處罪刑確定
      後，復基於施用第二級毒品甲基安非他命的犯罪意思，於
      99年3 月10日晚上10時許，在新竹縣竹北市○○○路193
      號，以將甲基安非他命置於玻璃球吸食器內，再以火燒烤
      ，吸其煙霧之方式，施用第二級毒品甲基安非他命1 次。
      嗣於同日晚上10時20分許，在新竹縣竹北市○○○路205
      號前為警盤查，而扣得其所有之海洛因1 包、含有海洛因
      成分香煙1 支及甲基安非他命1 包（持有第一級、第二級
      毒品之犯行詳下述），復經警採集其尿液送驗結果，呈安
      非他命、甲基安非他命陽性反應，始悉上情。
（三）持有毒品部分：
      乙○○明知海洛因、甲基安非他命具成癮性、濫用性及對
      社會危害性，屬第一級、第二級毒品，有害國民身心健康
      ，不得非法持有，竟基於持有第一級、第二級毒品之犯意
      ，於99年3 月10日某時許，在新竹縣竹北市○○○路193
      號，自某真實姓名年籍不詳綽號「銅鐘」之成年男子處取
      得第一級毒品海洛因1 包（送驗淨重0.1150公克，驗餘淨
      重0.1130公克）、摻有海洛因成分之香煙1 支（送驗淨重
      0.7750公克，驗餘淨重0.6820公克）及第二級毒品甲基安
      非他命1 包（送驗淨重4.1885公克【起訴書誤載為4.2996
      公克，業經蒞庭之公訴檢察官更正如上】，驗餘淨重4.15
      00公克等物），並自斯時起持有之。嗣於同日晚上10時20
      分，在新竹縣竹北市○○○路205 號前為警盤查，而扣得
      其所有前開海洛因1 包、摻有海洛因成分之香煙1 支及甲
      基安非他命1 包等物，始查悉上情。
（四）案經新竹縣政府警察局竹北分局報告臺灣新竹地方法院檢
      察署檢察官偵查起訴。
三、處罰條文：
    毒品危害防制條例第10條第2 項、第11條第1 項、第18條第
    1 項前段，刑法第11條、第47條第1 項、第41條第1 項、第
    8 項、第51條第5 款。
四、協商判決除有刑事訴訟法第455 條之4 第1 項第1 款於本訊
    問程序終結前，被告撤銷協商合意或檢察官撤回協商聲請者
    ；第2 款被告協商之意思非出於自由意志者；第4 款被告所
    犯之罪非第455 條之2 第1 項所定得以協商判決者；第6 款
    被告有其他較重之裁判上一罪之犯罪事實者；第7 款法院認
    應諭知免刑或免訴、不受理者情形之一，及違反同條第2 項
    「法院應於協商合意範圍內為判決；法院為協商判決所科之
    刑，以宣告緩刑或2 年以下有期徒刑、拘役或罰金為限」之
    規定者外，檢察官與被告均不得上訴。
五、如有前項得上訴之情形，得自收受宣示判決筆錄送達之日起
    10日內，向本院提出上訴書狀，上訴於第二審法院。
中    華    民    國    99    年    11    月    15    日
                  刑事第九庭書  記  官        吳美雲
                            審判長法官        邱忠義
以上筆錄正本係照原本作成。
中    華    民    國    99    年    11    月    15    日
                            書  記  官        王思穎
附錄本案處罰實體法條全文：
毒品危害防制條例第10條第2 項：
施用第二級毒品者，處3 年以下有期徒刑。
毒品危害防制條例第11條第1 項：
持有第一級毒品者，處3 年以下有期徒刑、拘役或新臺幣5 萬元
以下罰金。

司法院資訊處製作；財團法人民間司法改革基金會備份。
